## https://www.everit-jhon.com/

#### CONTACTO

Número:

+34 613 65 78 32

**Correo:** 

dev@everit-jhon.com

LinkedIn:

linkedin.com/in/everit-jhon

**Ubicación:** 

España, Galicia

#### **CONOCIMIENTOS**

# Tecnologías:

**JavaScript** 

TypeScript

React & React Native

**Angular** 

Node.Js

**Styled Components** 

HTML & CSS & SCSS

**Tailwind CSS** 

MySQL

iQuery

Express.Js

**Axios & HTTP Requests** 

Git

**AWS** 

PHP

Python

NPM

Docker

Vite

**JWT** 

#### **Habilidades:**

- </> Desarrollo Web & Móvil
- </> Metodologías ágiles
- </> TDD
- </> Inglés Avanzado
- </> Autodidacta
- </> Habilidades de Diseño UI/UIX
- </> Buena capacidad para la solución de problemas
- </> PhotoShop, Figma y GIMP
- </> Manejo de Linux & Bash

#### **FVFRIT JHON MOI FRO LI FDÓ**

## DESARROLLADOR DE SOFTWARE

Programador con 6 años de estudio continuo. Me especializo en tecnologías como React, Node. Js y Angular. Tengo conocimientos en Metodologías ágiles, AWS y TDD, También he sido instructor de clases privadas y actualmente estoy trabajando en mis nuevos cursos para impartir mis conocimientos. También tengo conocimientos de inglés C1, habilidades como diseñador UI/UIX y soy una persona autodidacta con una buena capacidad para solucionar problemas.

Puedes visitar mi página web donde brindo información detallada sobre mí, mis habilidades, proyectos personales e tecnologías utilizadas: https://www.everit-jhon.com

### **EXPERIENCIA**

# <Desarrollador Freelance/> (2015 - 2022)

He participado en el desarrollo de diversas páginas web & aplicaciones móviles para una serie de proyectos autónomos.

Stack Tecnológico:

React.JS, React Native, JavaScript, TypeScript, Node.JS, MySQL, Angular, Express.Js, Styled Components, HTML, CSS, jQuery, APIS.

# < Desarrollador Full Stack/> (2020 - 2022)

Trabajé para una empresa pequeña llamada NORU ubicada en Ecuador, Quito como desarrollador Full Stack, apliqué diversos conocimientos para desarrollar y actualizar su plataforma web & móvil.

Stack Tecnológico:

React.JS, Angular, JavaScript, TypeScript, Node.JS, MySQL, Express.Js, Styled Components, HTML, CSS, jQuery, APIS.

### <Instructor de Desarrollo de Software/> (Enero, 2021 - Junio, 2021)

Impartí mis conocimientos en clases privadas a un grupo pequeño sobre desarrollo de software.

Stack Tecnológico:

JavaScript, HTML, CSS, TypeScript, React, Angular, Node.Js, Express.Js, Bases de Datos.

## **EDUCACIÓN**

- </> Educación Bachiller
- </> Educación de Ing. Informática (2017 2020)
- </> Educación de diversos Cursos & Masters Online (2014 2019)
- </> Educación Autodidacta (2014 2022)